# 请教陈版主：无偿划转股权的账务处理与税法的冲突

提问人：ksmgt2002 时间：2022-07-04 01:08:03
陈版主：被审计单位近期拟进行股权重组，将所属部分子公司股权划转至其另一子公司下。按照同一控制下企业合并，母公司划转时，应按被划转单位净资产处理。但客户以该会计处理与国税 2014 年 109 号文件及 2015 年 40 号公告要求不一致，要求用税法规定，以初始投资成本入账。请问，这样是否有问题？

回答人：chenyiwei
会计准则和税法是两个互相独立的体系，不能依据会计准则规范税务处理，也不能依据税法规定规范会计处理。由于会计准则对同一控制下合并形成长期股权投资成本的初始计量已有明确规定，故不能接受被审计单位意见。